臺灣臺中地方法院刑事判決　　　　　　　　　　　　九十三年度訴字第一八三六號
　　公　訴　人　臺灣臺中地方法院檢察署檢察官
　　被　　　告　甲○○
　　選任辯護人　黃興木律師
右列被告因違反毒品危害防制條例案件，經檢察官提起公訴（九十三年度偵字第一一
○一九號），本院判決如左：
    主  文
甲○○運輸第二級毒品，處有期徒刑壹拾年。扣案安非他命壹拾壹包（含外包裝袋實
際總毛重壹參陸捌點零陸公克，總淨重壹參零零點零肆公克，共取零點貳玖公克鑑驗
用罄，總餘壹貳玖玖點柒伍公克）沒收銷燬之。
    事  實
一、甲○○曾因違反肅清煙毒條例及麻醉藥品管制條例，於民國八十三年十二月七日
    經臺灣高等法院臺中分院分別判處有期徒刑十年、三年四月、五月，應執行有期
    徒刑十三年確定，於八十九年一月二十一日假釋出監，現仍在假釋期間。詎仍不
    知悔改，明知安非他命業經公告列為毒品危害防制條例第二條第二項第二款之第
    二級毒品，竟於九十三年六月十三日晚上七時許，基於運輸第二級毒品安非他命
    之犯意，在高雄市○○路某處，自不詳姓名、年籍綽號「阿漢」之成年男子收受
    之安非他命二大包、九小包（合計十一包）後，在高雄火車站附近之「阿囉哈」
    客運站，搭乘車牌號碼ＡＧ─三七九號之營業大客車，自高雄市運輸上開第二級
    毒品至臺中市。嗣為警循線於同日晚上十一時三十分許，在臺中市○○路與朝富
    路口之「阿囉哈」客運朝馬站查獲，並扣得甲○○所運輸之上開第二級毒品安非
    他命十一包（含外包裝袋實際總毛重一三六八‧○六公克，總淨重一三○○‧○
    四公克，共取○‧二九公克鑑驗用罄，總餘一二九九‧七五公克）。
二、案經行政院海岸巡防署海岸巡防總局中部地區巡防局移送臺灣臺中地方法院檢察
    署檢察官偵查起訴。
    理  由
一、訊據被告甲○○固坦承有將扣案之安非他命自高雄市持往臺中市之事實，惟否認
    有何運輸毒品之犯行，辯稱：上開毒品係自「阿漢」處以新臺幣（下同）十餘萬
    元購買，因貪圖便宜始帶回來供己施用，應僅係單純持有而非運輸第二級毒品云
    云。經查：
  (一)被告就其至高雄市自不詳姓名、年籍綽號「阿漢」之成年男子取得上開十一包第
    二級毒品安非他命後，在高雄火車站附近之「阿囉哈」客運站，搭乘車牌號碼Ａ
    Ｇ─三七九號之營業大客車，攜帶上開第二級毒品至臺中市，嗣在臺中市○○路
    與朝富路口之「阿囉哈」客運朝馬站為警查獲之事實，業據被告坦承不諱，而查
    獲扣案疑似安非他命十一包經送驗結果，實際總毛重一三六八‧○六公克（含外
    包裝袋重），總淨重一三○○‧○四公克，共取○‧二九公克鑑驗用罄，總餘一
    二九九‧七五公克，測得安非他命平均純度約為八八‧二％，有內政部警政署刑
    事警察局九十三年七月二十六日刑鑑字第○九三○一二六四一二號鑑驗通知書在
    卷可稽，此外復有照片二幀附卷足參（見臺灣臺中地方法院檢察署九十三年度偵
    字第一一○一九號卷第二十九頁），足徵被告就此部分自白與事實相符，堪以採
    信。
  (二)又被告雖另辯以其取得上開第二級毒品安非他命係為供己施用云云，然被告於偵
    查中原供稱其係意圖販賣而持有第二級毒品云云（見偵卷第三九頁，九十三年六
    月十四日偵訊筆錄），繼稱其係遭陷害，那夥人把其交給警方，其只是開計程車
    載人賺車資，後來幫忙買機票，參加旅行社，均由其聯絡，後來才知渠等是在賣
    安非他命，九十三年六月十三日有人叫其送二個人至機場，此人復叫其到高雄拿
    車錢，其到高雄市○○區○○路附近拿車錢五千元，此人順便叫其拿一大包安非
    他命回臺中，其本來不知是什麼東西，但其心裡有數，至於其於警詢時供稱是向
    不詳姓名、年籍綽號「阿漢」之男子購買是警叫其配合的云云（見偵卷第四七頁
    ，九十三年六月三十日偵訊筆錄），復辯稱：其開車載人賺取車資，載渠等至中
    正機場好幾趟都沒給錢，對方說要給車資其才下南部，結果沒給錢，拿一大包安
    非他命叫其拿到臺中，等對方有錢時再換回安非他命，等於是拿安非他命抵車錢
    云云（見偵卷五四頁，九十三年七月十四日偵訊筆錄），另於本院訊問時供稱：
    因朋友在問，其才去買，是要賣給不特定人，扣案毒品是「阿漢」之男子在高雄
    小港機場附近交付云云（見本院九十三年度聲羈字第二九五號聲請羈押案卷第三
    頁），再於本院訊問時辯稱：查獲物品是綽號「阿漢」之男子交付，其有收受，
    但不知是何物，「阿漢」交給其一包東西，有跟其說要便宜一點賣其安非他命，
    其花十幾幾萬元購買，但尚未交錢，拿到東西後搭車回臺中，到站停車即被查獲
    ，其是貪便宜就帶回來，且其自己也有施用，在買當時並未想到買回來之用途云
    云，又辯稱其購買時根本沒有想到要販賣，是自己要施用云云。復辯稱：查獲當
    日係至高雄向「阿漢」拿欠其之一、二萬元，但沒有拿到錢，才向「阿漢」拿價
    值十餘萬元之安非他命云云。其就取得上開扣案安非他命之原因及取得後之用途
    供述不一，言詞閃爍，惟就被告確係自不詳姓名之綽號「阿漢」之成年男子處取
    得扣案之安非他命以及將該安非他命自高雄市持回臺中市之事實前後供述一致，
    當非虛妄，而與事實相符。
  (三)按毒品危害防制條例之運輸毒品罪，所稱之「運輸」係指轉運輸送而言，不以國
    外輸入國內或國內輸出國外者為限，其在國內運送者，亦屬之，至於運輸之動機
    、目的是否意在為己或為他人，運輸之方法為海運、空運、陸運或兼而有之，均
    非所問。至零星夾帶或短途持送者，雖得斟酌實際情形，依持有毒品罪論科，但
    仍以無運輸或販賣之意圖者為限，最高法院九十二年度台上字第五三九九號判決
    可資參照。被告於本院審理中坦承向「阿漢」購買之時已知道購買的就是安非他
    命等語，復供稱其到高雄拿到東西就離開，包括等車在高雄停留前後不到一個鐘
    頭等語（見本院九十三年十月二十八日審理筆錄），足徵被告明知其向「阿漢」
    者拿取物品係第二級毒品安非他命，且其拿取後旋即搭車離開高雄市返回臺中市
    ，顯見被告前往高雄市專為向「阿漢」之人拿取扣案之第二級毒品。而本件查獲
    扣案第二級毒品安非他命數量多達十一包，實際總毛重一三六八‧○六公克（含
    外包裝袋重），總淨重一三○○‧○四公克，共取○‧二九公克鑑驗用罄，總餘
    一二九九‧七五公克，測得安非他命平均純度約為八八‧二％，已如前述，其數
    量甚多，純度亦高，更非僅供個人一己施用。被告專程前往高雄市「阿漢」之人
    拿取毒品持回臺中市，其來往距離非短，且查獲毒品數量甚多，更非少數零星夾
    帶，而被告亦明知其拿取之物品確係第二級毒品安非他命，被告確有運輸第二級
    毒品安非他命之犯行甚明，且揆諸上開說明，被告既有將安非他命自高雄市轉運
    輸送至臺中市之行為，無論其動機、目的是否在為己或他人，均無解於被告運輸
    毒品之罪責。是被告辯以扣案毒品是供己施用，其僅構成持有第二級毒品罪云云
    ，洵屬無據。
  (四)綜上所述，被告所辯均無足採，本件事證明確，被告犯行堪以認定，應依法論科
    。
二、查安非他命係屬毒品危害防制條例第二條第二項第二款所定之第二級毒品，不得
    非法運輸、持有，故核被告所為，係犯毒品危害防制條例第四條第二項之運輸第
    二級毒品罪。被告運輸第二級毒品安非他命時同時持有第二級毒品安非他命，其
    持有之低度行為應為運輸之高度行為所吸收，不另論罪。爰審酌被告前因連續販
    賣毒品、連續施用毒品、連續非法吸用化學合成麻醉藥品等違反肅清煙毒條例及
    麻醉藥品管制條例等罪，於八十三年十二月七日經臺灣高等法院臺中分院分別判
    處有期徒刑十年、三年四月、五月，應執行有期徒刑十三年確定，於八十九年一
    月二十一日假釋出監，現仍在假釋期間，此有臺灣高等法院被告全國前案紀錄表
    、臺灣彰化地方法院八十三年度訴字第五一四號、臺灣高等法院臺中分院八十三
    年度上訴字第三七四六號判決附卷可參，猶不知悔罪歸誠，於假釋中更犯本件犯
    行，且運輸毒品數量多達一千多公克，純度高達百分之八十八點二，足以助長毒
    品之氾濫，嚴重戕害國人身心健康、危害社會治安，被告雖否認犯罪，惟念及被
    告於本院審理中已坦認轉運輸送毒品之客觀事實，而其所運輸之毒品業經查獲，
    尚未實際流入市面造成危害，及其犯罪手段等其他一切情狀，量處如主文所示之
    刑，以資懲儆。扣案之安非他命十一包（合計驗後淨重一二九九‧七五公克），
    均為被告運輸之第二級毒品，不問屬於犯人與否，應依毒品危害防制條例第十八
    條第一項前段規定，諭知沒收銷燬之，至於鑑驗耗用之第二級毒品安非他命○‧
    二九公克，既已鑑驗用罄，自無庸再予宣告沒收銷燬，併此敘明。
三、又被告於本審理中辯以扣案毒品用途之自白係遭警員威迫利誘，而配合警方為「
    毒品是我買來要轉賣出去的」之供述，而以該自白非出於任意性抗辯。惟按被告
    之自白，非出於強暴、脅迫、利誘、詐欺、疲勞訊問、違法羈押或其他不正之方
    法，且與事實相符者，不得為證據，刑事訴訟法第一百五十六條第一項定有明文
    。查此為對於被告之自白是否有證據能力之規定，而其前提必是認該被告之自白
    係為證據方法之一。經查：本件無論於偵查或審理中均未以此認定被告有意圖營
    利而販入或賣出之行為，且公訴人亦未以被告警詢時之供述作為本件認定事實之
    證據，參諸前揭說明，對於被告此部分之自白是否出於警員之不正方法所致，自
    無調查之必要。另被告聲請對被告測謊以明扣案安非他命之來源及用途云云，以
    及傳訊查獲之員警到庭證述是否警方與交付毒品與被告之人有所串通之情事云云
    ，惟運輸之目的係為己或他人並不影響犯行之認定俱如前述，且扣案毒品並非由
    該綽號「阿漢」之人要求將其自高雄市運輸至臺中市，而為被告自己決意之行為
    ，亦據被告供承在卷，是以上開調查之結果對於被告犯行之認定並無影響，亦均
    與本案待證事實無關，故本院認並無調查之必要，附此敘明。
據上論斷，應依刑事訴訟法第二百九十九條第一項前段，毒品危害防制條例第四條第
二項、第十八條第一項前段，判決如主文。
本案經檢察官李斌到庭執行職務。
中      華      民      國      九十三      年      十一    月    十一  日
                                臺灣臺中地方法院刑事第十四庭
                                    審判長法  官  陳  葳
                                          法  官  黃渙文
                                          法  官  劉逸成
右正本證明與原本無異。
如不服本判決，應於收受本判決後十日內向本院提出上訴書狀，其未敘述上訴理由者
，並得於提起上訴後十日內向本院補提理由書狀（均須按他造當事人之人數附繕本）
「切勿逕送上級法院」。
                                          書記官
中    華    民    國      九十三      年       十一      月     十一    日
附錄法條：
毒品危害防制條例第四條第二項：
製造、運輸、販賣第二級毒品者，處無期徒刑或七年以上有期徒刑，得併科新台幣七
百萬元以下罰金。
